高雄高等行政法院裁定
111年度交上再字第12號
再審原告  黃朝陽                                   
再審被告  高雄市政府交通局

代 表 人  張淑娟                 
上列當事人間交通裁決事件，再審原告對中華民國111年7月21日
本院111年度交上再字第6號判決提起再審之訴，本院裁定如下：
    主  文
一、再審之訴駁回。
二、再審訴訟費用新臺幣750元由再審原告負擔。
    理  由
一、按「再審之訴不合法者，行政法院應以裁定駁回之。」為行
    政訴訟法第278條第1項所明定。次按「交通裁決事件之抗告
    、再審及重新審理，分別準用第4編至第6編規定。」「再審
    之訴，應以訴狀表明下列各款事項，並添具確定終局判決繕
    本，提出於管轄行政法院為之：……四、再審理由及關於再審
    理由並遵守不變期間之證據。」行政訴訟法第237條之9第3
    項及第277條第1項第4款分別定有明文。是再審原告對確定
    終局判決提起再審之訴，應依行政訴訟法第277條第1項第4
    款之規定表明再審理由，此為必須具備之程式。所謂表明再
    審理由，必須指明確定判決有如何合於法定再審事由之具體
    情事，始為相當。倘僅泛言有再審事由，而未指明有何條款
    之具體情事者，尚難謂已合法表明再審理由。如未表明再審
    理由，法院無庸命其補正，所提再審之訴即屬不合法。上開
    規定，依行政訴訟法第237條之9第3項規定，於交通裁決事
    件訴訟程序準用之。
二、本件再審原告因有「汽車駕駛人未依規定使用方向燈」之交
    通違規，經再審被告以110年8月11日高市交裁字第32-BND09
    3517號裁決書處再審原告罰鍰新臺幣1,200元。再審原告不
    服，提起行政訴訟，經臺灣橋頭地方法院110年度交字第202
    號行政訴訟判決（下稱原審判決）駁回其訴；再審原告提起
    上訴，經本院111年度交上字第19號判決（下稱原確定判決
    ）駁回上訴而告確定。嗣再審原告以原確定判決有行政訴訟
    法第273條第1項第2款、第4款再審事由而提起再審之訴，經
    本院111年度交上再字第6號判決（下稱再審確定判決）予以
    駁回，再審原告對於本院再審確定判決仍表不服，於是提起
    本件再審之訴。
三、再審原告主張略以：再審確定判決理由(三)謂「又縱認再審
    原告所述於轉彎時已打方向燈，僅閃光燈壞未閃爍一節屬實
    ，然畫面中亦未見再審原告有『駕駛人表示左臂向上，手掌
    向右微曲之手勢』以顯示其準備右轉之動作，原審判決已說
    明所憑證據暨論斷之理由，並就再審原告於原審就此之爭執
    ，為具體之指駁論述，所為論斷經核且與卷證相符，並與規
    定相合，對於所參採證據及得心證等理由，均已詳為論述，
    並無不明瞭或不完足等情。是再審原告此部分指摘，均係對
    原審判決所為證據取捨及理由之論斷，暨原確定判決之理由
    ，憑個人一己之見解而重複爭執，空言指摘原審判決及原確
    定判決有理由不備或理由矛盾等違法，均不可採。」等語，
    但再審原告已於原審主張不知道閃光器壞了，如何知道該用
    手勢輔助，再審原告不知再審判決所謂空言指摘，從何而來
    ，是再審判決有明顯矛盾不合理之處。又再審確定判決理由
    (五)謂「基此，原審判決核無認定事實違反經驗法則或論理
    法則，或漏未依職權調查證據等判決違背法令情事」，惟道
    路交通安全規則第39條原審判決從未提及，是原確定判決自
    行加進來的，所以前述再審確定判決理由，因為基礎事實不
    存在，全部不可採等語。經核再審原告前述提起本件再審之
    訴的內容，並未指明再審確定判決有何該當於行政訴訟法第
    273條第1項各款及第2項所定再審事由之情形，依前述規定
    及說明，難謂已合法表明再審理由。從而，再審原告提起本
    件再審之訴為不合法，應予駁回。又當事人就同一事件對於
    法院所為歷次裁判提起再審之訴及聲請再審，必須其對最近
    一次之裁判具有再審理由者，始得進而審究其前此歷次裁判
    有無再審理由，本件再審之訴既不合法，則其關於先前歷次
    裁判是否符合再審事由及其實體主張，即無從予以審究，附
    此敘明。
四、結論：再審之訴不合法。
中　　華　　民　　國　　111 　年　　9 　　月　　23　　日
               高雄高等行政法院第二庭
                           審判長法官  孫  國  禎 
                                 法官  曾  宏  揚
                                 法官  林  韋  岑
以上正本係照原本作成。
不得抗告。
中　　華　　民　　國　　111 　年　　9 　　月　　23　　日

                              書記官   周  良  駿